臺灣新北地方法院刑事判決
111年度審訴字第833號
公  訴  人  臺灣新北地方檢察署檢察官
被      告  王芝斳




上列被告因詐欺案件，經檢察官提起公訴（110年度偵字第18482
號、111年度偵字第5151號），被告於準備程序中就被訴事實為
有罪之陳述，經本院合議庭裁定改以簡式審判程序審理，判決如
下：
    主  文
王芝斳犯以網際網路對公眾散布而犯詐欺取財罪，處有期徒刑 
壹年。未扣案之犯罪所得新臺幣壹萬元沒收，於全部或一部不能
沒收或不宜執行沒收時，追徵其價額。又犯以網際網路對公眾散
布而犯詐欺取財罪，處有期徒刑壹年壹月。未扣案之犯罪所得新
臺幣柒仟元沒收，於全部或一部不能沒收或不宜執行沒收時，追
徵其價額。應執行有期徒刑壹年參月。
其餘被訴部分免訴。
    事實及理由
一、王芝斳無販售商品之真意，竟意圖為自己不法之所有，基於
    以網際網路對公眾散布而詐欺取財之犯意，於民國109年11
    月間某日，在不詳地點，以網際網路登入社群網站臉書，以
    帳號「陳郁琪」刊登販售奶粉、尿布等商品訊息，致附表所
    示之人瀏覽上開訊息後，與王芝斳聯繫並約定買受價格，附
    表所示之人不疑有他，遂於附表所示時間，轉帳附表所示金
    額至王芝斳不知情之配偶林建平向不知情之張凱銘借用之中
    國信託商業銀行帳號000000000000號帳戶（下稱本案帳戶）
    內。嗣附表所示之人久未收到商品，發覺有異而報警處理，
    經警循線查悉上情。
二、證據：
  ㈠被告王芝斳於偵查、本院準備程序及審理時之自白。
  ㈡告訴人朱家華、易湘君於警詢中之指訴。
  ㈢證人林建平於警詢中之陳述。
  ㈣告訴人朱家華與被告臉書對話紀錄截圖暨匯款憑據、告訴人
    易湘君匯款憑據各1份。
  ㈤本案帳戶開戶人資料暨歷史交易明細表1份。
三、論罪科刑：
  ㈠核被告就附表編號1、2所為，均係犯刑法第339條之4第1項第
    3款之以網際網路對公眾散布而犯詐欺取財罪。被告所為上
    開2罪間，犯意各別，行為互殊，應予分論併罰。
　㈡爰審酌被告不思以正當途徑獲取財物，竟詐欺告訴人等之財
    物，造成其等財產上損失，所為應予非難，惟犯後坦認犯行
    ，態度尚可，然迄未與告訴人等達成和解或取得諒解，兼衡
    被告個人戶籍資料查詢結果註記國中畢業之教育程度、於11
    1年9月12日警詢中自陳勉持之家庭經濟狀況、素行、犯罪之
    動機、目的、手段、詐得之金額、與本案相近時期另犯相類
    案件經法院判決確定等一切情狀，分別量處如附表主文欄所
    示之刑及定應執行刑。
四、被告就附表編號1詐得新臺幣（下同）10,000元、就附表編
    號2詐得7,000元，均為其犯罪所得，應依刑法第38條之1第1
    項、第3項規定，於各該主文項下宣告沒收，於全部或一部
    不能沒收或不宜執行沒收時，追徵其價額。
五、免訴部分： 
  ㈠公訴意旨略以：被告意圖為自己不法之所有，基於以網際網
    路對公眾散布詐欺取財之犯意，於109年11月間某時許，在
    不詳地點取得祖母邱薰仟（涉犯詐欺部分，由臺灣臺東地方
    檢察署檢察官偵辦中）名下中華郵政帳號00000000000000號
    帳戶（下稱郵局帳戶）之存摺、提款卡、密碼，於109年11
    月間某時許，於臉書以「王妤玟」暱稱，刊登家庭代工，需
    預付材料費云云之不實訊息，致告訴人賴曉萍陷於錯誤，依
    指示於同年11月26日10時許匯款2,000元至郵局帳戶，被告
    隨即提領之。因認被告涉犯刑法第339條之4第1項第3款之以
    網際網路對公眾散布而犯詐欺取財罪嫌等語。
  ㈡按案件曾經判決確定者，應諭知免訴之判決，刑事訴訟法第3
    02條第1款定有明文。本案被告此部分詐欺取財犯行，前經
    臺灣新北地方法院檢察署檢察官以110年度偵字第6846、696
    1、10590號偵查起訴、以110年度偵字第15051、17721號移
    送併辦，及經臺灣士林地方檢察署以110年度偵字第6150號
    移送併辦，嗣由本院以110年度審訴字第797號判決判處有期
    徒刑6月在案（即該刑事判決附表編號十之犯行），且經臺
    灣高等法院以110年度上訴字第3533號、最高法院以111年度
    台上字第3257號判決上訴駁回確定，此有前開刑事判決在卷
    可稽。茲檢察官再就相同之犯罪事實提起公訴，顯係就曾經
    判決有罪確定之案件重行起訴，揆諸前開規定，就此部分自
    應諭知免訴之判決。
據上論斷，應依刑事訴訟法第273條之1第1項、第299條第1項前
段，判決如主文。
本案經檢察官陳怡君偵查起訴，由檢察官宋有容到庭執行職務。
中　　華　　民　　國　　111 　年　　10　　月　　17　　日
                  刑事第二十三庭  法  官  龔書安
上列正本證明與原本無異。
如不服本判決，應於判決送達後20日內敘明上訴理由，向本院提
出上訴狀（應附繕本），上訴於臺灣高等法院。其未敘述上訴理
由者，應於上訴期間屆滿後20日內向本院補提理由書「切勿逕送
上級法院」。
                                  書記官  石秉弘
中　　華　　民　　國　　111 　年　　10　　月　　18　　日
附錄本案論罪科刑法條全文：
中華民國刑法第339條之4
犯第339條詐欺罪而有下列情形之一者，處1年以上7年以下有期
徒刑，得併科1百萬元以下罰金：
一、冒用政府機關或公務員名義犯之。
二、三人以上共同犯之。
三、以廣播電視、電子通訊、網際網路或其他媒體等傳播工具，
    對公眾散佈而犯之。
前項之未遂犯罰之。

附表：
編號 告訴人 轉帳時間 轉帳金額 （新臺幣） 1 朱家華  110年1月13日11時15分 10,000元 2 易湘君  110年1月13日21時43分 7,000元